臺灣桃園地方法院刑事判決
110年度審交易字第421號
公  訴  人  臺灣桃園地方檢察署檢察官
被      告  古靖淳


上列被告因公共危險案件，經檢察官提起公訴（110 年度偵字第
20479 號），被告於本院準備程序進行中，就被訴事實為有罪之
陳述，經本院告知簡式審判程序意旨，並聽取當事人之意見後，
裁定依簡式審判程序審理，判決如下：
    主  文
古靖淳犯不能安全駕駛動力交通工具罪，累犯，處有期徒刑捌月
。
    事實及理由
一、古靖淳前因①公共危險案件，經本院以108 年度審交簡字第1
    9號判處有期徒刑6 月確定；②公共危險案件，經本院以108 
    年度審交易字第442 號判處有期徒刑7 月確定，上開①②案件
    ，嗣經本院以109 年度聲字第435 號裁定應執行有期徒刑1 
    年確定，入監執行後，於民國109 年9 月8 日縮短刑期執行
    完畢（於本案構成累犯）。詎猶不知悔改，於110年4月1日
    上午10時30分許，在桃園市○○區○○路000巷00弄00號居處內
    ，飲用台灣啤酒4罐、米酒1瓶，已因飲酒欠缺通常之注意力
    ，未待酒精代謝，猶於同日下午1時許，騎乘車牌號碼000-0
    000號普通重型機車，自上開居處上路，於同日下午3時8分
    許，行經桃園市○○區○○路0000巷○○○○○號：秀才幹57A前），
    與戴麒酈（未成傷）駕駛車牌號碼000-0000號自用小客車發
    生碰撞，古靖淳因傷送醫，嗣經警發現古靖淳酒味濃厚，於
    同日下午3時47分（起訴書所載「15時46分」，應予更正）
    ，測試其吐氣酒精濃度測試值為每公升0.50毫克，始悉上情
    。
二、證據名稱：
　㈠被告古靖淳於警詢、偵訊及本院審理時之自白。
　㈡證人戴麒酈於警詢時之證述。　
　㈢桃園市政府警察局楊梅分局楊梅交通分隊道路交通事故當事
    人酒精測定紀錄表、桃園市○○○○○○○○○道路○○○○○○○○○○道路○
    ○○○○○○○道路○○○○○○○○○○○○○號查詢汽車車籍、證號查詢汽車
    駕駛人、車號查詢機車車籍、證號查詢機車駕駛人資料、現
    場照片。
三、論罪科刑：
　㈠新舊法比較：
　　按行為後法律有變更者，適用行為時之法律。但行為後之法
    律有利於行為人者，適用最有利於行為人之法律，刑法第2
    條第1 項定有明文。查被告行為後，刑法第185條之3規定，
    業於111年1月28日修正公布，於同年月30日生效施行。按修
    正前刑法第185條之3第1項第1款規定：「駕駛動力交通工具
    而吐氣所含酒精濃度達每公升0.25毫克或血液中酒精濃度達
    百分之0.05以上者，處2年以下有期徒刑，得併科20萬元以
    下罰金」修正後條文則為：「駕駛動力交通工具而吐氣所含
    酒精濃度達每公升0.25毫克或血液中酒精濃度達百分之0.05
    以上者，處3年以下有期徒刑，得併科30萬元以下罰金」修
    正後提高自由刑及罰金刑之上限，茲比較新舊法之結果，自
    以修正前之規定對被告較為有利，依刑法第2 條第1 項前段
    規定，自應適用修正前之行為時法論處。
  ㈡核被告所為，係犯修正前刑法第185 條之3 第1 項第1 款之
    不能安全駕駛動力交通工具罪。
  ㈢被告有事實欄所示科刑及執行紀錄，有臺灣高等法院被告前
    案紀錄表在卷可考，其受徒刑執行完畢，5年以內故意再犯
    本案有期徒刑以上之罪，為累犯，且係一再犯同罪質之罪，
    足見其惡性及對刑罰反應力薄弱，應依刑法第47條第1項規
    定，加重其最低本刑 (司法院大法官會議釋字第775號解釋
    意旨參照)。　　
  ㈣爰審酌酒醉駕車致車毀人亡之報導時有所聞，各級政府機關
    對酒後嚴禁駕車一節復迭經宣導，且被告前曾6 次觸犯刑法
    第185 條之3 公共危險罪案件，而分經法院判處罪刑確定。
    竟仍不知警惕，一再漠視法律禁令，又第7 次再犯本案，實
    屬不該。併衡酌被告本案吐氣所含酒精濃度為每公升0.50毫
    克，暨其犯後坦承犯行，態度尚可等一切情狀，量處如主文
    所示之刑。 
四、應適用之法條：
    刑事訴訟法第273 條之1 第1 項、第299 條第1 項前段、第
    310 條之2 、第454 條第1 項，修正前刑法第185 條之3 第
    1 項第1 款，刑法第2 條第1 項前段、第47條第1 項，刑法
    施行法第1 條之1 第1 項。
五、如不服本判決應於收受判決後20日內向本院提出上訴書狀，
    並應敘述具體理由。其未敘述上訴理由者，應於上訴期間屆
    滿後20日內向本院補提理由書（均須按他造當事人之人數附
    繕本）「切勿逕送上級法院」。
本案經檢察官劉仲慧到庭執行職務。
中　　華　　民　　國　　111 　年　　2 　　月　　16　　日
                    刑事審查庭    法  官  呂曾達
以上正本證明與原本無異。
如不服本判決應於收受判決後20日內向本院提出上訴書狀，並應
敘述具體理由。其未敘述上訴理由者，應於上訴期間屆滿後20日
內向本院補提理由書(均須按他造當事人之人數附繕本)「切勿逕
送上級法院」。 
    　　　　　　　　　　　　　　　書記官　楊淨雲
中　　華　　民　　國　　111 　年　　2 　　月　　17　　日
附錄本案論罪科刑依據之法條：
修正前中華民國刑法第185 條之3 第1 項
駕駛動力交通工具而有下列情形之一者，處2 年以下有期徒刑，
得併科20萬元以下罰金：
一、吐氣所含酒精濃度達每公升0.25毫克或血液中酒精濃度達百
    分之0.05以上。
二、有前款以外之其他情事足認服用酒類或其他相類之物，致不
    能安全駕駛。
三、服用毒品、麻醉藥品或其他相類之物，致不能安全駕駛。